臺北高等行政法院裁定
　　　　　　　　　　　　　　　　　　 96年度聲字第00023號
聲　請　人　甲○○
代　理　人　劉昌坪　律師（兼送達代收人）
　　　　　　李念祖　律師
相　對　人　臺北市政府都市發展局
代　表　人　許志堅（局長）
相　對　人　國防部後備司令部
代　表　人　余連發（司令）
上列當事人間因眷舍事件，聲請人聲請返還提存物，本院裁定如
下：
　　主  文
聲請人於臺灣臺北地方法院提存所89年度行存字第3號所提存之
世華聯合商業銀行天母分行可轉讓定期存單，面額新台幣臺佰萬
元參紙（號碼Ｄ073929-Ｄ073931）、面額新台幣伍拾萬元壹紙
（號碼Ｃ020452）、面額新台幣壹拾萬元參紙（號碼Ｂ016474-
Ｂ016476），合計新台幣參佰捌拾萬元，准予返還。
聲請程序費用由相對人負擔。
　　理  由
一、按應供擔保之原因消滅者，或訴訟終結後，供擔保人證明已
    定20日以上之期間，催告受擔保利益人行使權利而未行使者
    ，法院應依供擔保人之聲請，以裁定命返還其提存物，民事
    訴訟法第104條第1項第1款及第3款定有明文。前開規定，於
    其他依法令供訴訟上之擔保者準用之，並為同法第106條所
    規定。債權人如就債務人所應受之損害已供法院所定之擔保
    者，得命為假扣押，同法第526條第2項亦定有明文。又民事
    訴訟法第526條之規定，於本編假扣押程序準用之；除別有
    規定外，關於假扣押之規定，於假處分準用之，行政訴訟法
    第297條、第302條亦定有明文。
二、本件聲請意旨略以：聲請人前遵鈞院89年度全字第14號假處
    分裁定，向臺灣臺北地方法院提存所以89年度行存字第3號
    提存書，為臺北市政府國民住宅處（其業務嗣由相對人臺北
    市政府都市發展局承接）及國防部軍務局（其業務嗣由相對
    人國防部後備司令部承接）提供擔保金世華聯合商業銀行天
    母分行可轉讓定期存單，面額新台幣100 萬元3 紙（號碼Ｄ
    073929- Ｄ073931）、面額新台幣50萬元1 紙（號碼Ｃ0204
    52）、面額新台幣10萬元3 紙（號碼Ｂ016474- Ｂ016476）
    ，合計380 萬元在案。茲上開假處分案件之本案訴訟，業於
    94年2 月17日經最高行政法院94年度判字第232 號判決確定
    ，聲請人乃定20日以上之期間，催告相對人就聲請人為其提
    供之假處分擔保金行使權利，惟相對人國防部後備司令部並
    未於所定期限內提出任何損害賠償之請求。另相對人臺北市
    政府都市發展局（下稱臺北市都發局）雖主張其因假處分受
    有損害，而向臺北地方法院提起民事訴訟請求損害賠償，惟
    經該院94年度重訴字第727 號判決駁回，相對人臺北市都發
    局嗣提起上訴，亦經臺灣高等法院95年度上字第437 號判決
    駁回而告確定在案，則聲請人為相對人提供之擔保自無續予
    提存之必要，爰狀請裁定准予返還聲請人為相對人所提存之
    擔保金380 萬元等語。
三、經查，聲請人之上開主張，業據其提出本院89年度全字第14
    號假處分裁定、臺灣台北地方法院提存所89年度行存字第3
    號提存書、最高行政法院94年度判字第232號判決、律師函
    2份、掛號郵件收件回執2份、臺灣臺北地方法院94年度重訴
    字第727號判決、臺灣高等法院95年度上字第437號判決及民
    事判決確定證明書等影本為證。經核相對人臺北市都發局部
    分，聲請人催告其行使權利後，臺北市都發局因之對聲請人
    提出損害賠償訴訟，業經臺灣高等法院95年度上字第437號
    判決臺北市都發局敗訴確定在案，足認臺北市都發局就聲請
    人所聲請之上開假處分，並無損害發生，與民事訴訟法第10
    4條第1項第1款應供擔保原因消滅之要件相符，而相對人國
    防部後備司令部部分，據該部96年10月24日後嚴字第096000
    5243號函復略以：「主旨：函覆貴院函查本部有無收到理律
    法律事務所李念祖律師94年4月22日郵局掛號律師函案，．
    ．．說明：．．二、經查本部於94年4月26日收到該律師函
    ；另因該函對本部並無不利之影響，故未依該函之催告行使
    權利。」等語，則與民事訴訟法第104條第1項第3款之規定
    相符，從而聲請人聲請返還提存物，核與首揭規定尚無不合
    ，應予准許。
四、依行政訴訟法第104條，民事訴訟法第95條、第78條、第85
    條第1項前段，裁定如主文。
中　　華　　民　　國　　96　　年　 10　　月　　31 　　日
                        第三庭審判長法  官  姜素娥
                                    法  官  楊莉莉
                                    法  官  曹瑞卿
上為正本係照原本作成。
如不服本裁定，應於送達後10日內向本院提出抗告狀（須按他造
人數附繕本）。
中　　華　　民　　國　　96　　年　 10　　月　　31 　　日
            　　　　　　　　　 　 　書記官  方偉皓
